# 请教陈版：关于股权收购分期付款的会计处理

提问人：liuwei446 时间：2021-02-23 10:33:07
请教陈版：
某上市公司A收购了一家标的B公司51%股权，收购价格 20 亿元（与评估结果一致），评估作价预测最近三年的净利润分别为 1 亿、 2 亿、 3 亿。
支付条款为收购日支付70%即 14 亿元，剩余 6 亿随着每年业绩承诺利润的实现进度支付，于每年审计报告日后 10 日内支付。想问下长期股权投资初始确认时是否要将未支付的 6 亿折现？即长投金额=14亿+（ 6 亿折现金额），谢谢！

回答人：chenyiwei
需要折现。并且还应当结合对未来三年的盈利预测，合理估计每年需要支付的价款金额，以此作为折现的基础，不一定是合同约定的每年付款金额。